臺灣臺北地方法院民事裁定
110年度簡聲抗字第32號
抗  告  人  林柏欣  


相  對  人  嘉聯資產管理有限公司

法定代理人  梁家源  
上列當事人間聲請停止執行事件，抗告人對於民國110年8月24日
本院臺北簡易庭110年度北簡聲字第171號裁定關於供擔保金額部
分提起抗告，本院裁定如下：
    主  文
抗告駁回。
抗告費用新臺幣壹仟元由抗告人負擔。
原裁定關於命抗告人供擔保金額應變更為新臺幣壹佰貳拾萬元。
    理  由
一、按強制執行程序開始後，除法律另有規定外，不停止執行。
    有回復原狀之聲請，或提起再審或異議之訴，或對於和解為
    繼續審判之請求，或提起宣告調解無效之訴、撤銷調解之訴
    ，或對於許可強制執行之裁定提起抗告時，法院因必要情形
    或依聲請定相當並確實之擔保，得為停止強制執行之裁定，
    強制執行法第18條定有明文。又法院因必要情形或依聲請定
    相當並確實之擔保，為停止強制執行之裁定者，該擔保金額
    之多寡應如何認為相當，固屬法院職權裁量之範圍。惟此項
    擔保係備供強制執行債權人因停止執行所受損害之賠償，故
    法院定擔保金額時，應斟酌該債權人因停止執行可能遭受之
    損害，以為衡量之標準，非以標的物之價值或其債權額為依
    據。債權人因停止執行可能遭受之損害，在執行名義命為金
    錢給付之情形，係指債權人因停止執行延後受償，未能即時
    利用該款項所可能遭受之損害而言（最高法院108年度940號
    裁定意旨參照）。另債務人以提起債務人異議之訴為由聲請
    停止執行，係停止整個執行程序，不僅已為之執行程序應予
    停止，且亦不得開始新的強制執行，其效果與以提起第三人
    異議之訴為由聲請停止執行，僅停止個別執行標的之執行程
    序不盡相同，故債務人自不得僅就執行程序之特定標的聲請
    停止執行，法院於審酌執行程序應否停止，亦應就整體執行
    程序為審究，並依此酌定相當之擔保金。末按法院就停止執
    行，致債權人所受損害，命債務人供擔保，其金額若干始為
    相當，原屬法院職權之範圍，雖非當事人所可任意指摘，惟
    抗告法院仍得依職權認定該擔保金是否相當，予以提高或降
    低之（最高法院85年度台抗字第381號裁定意旨參照）。　
    　
二、抗告意旨略以：伊以提起債務人異議之訴（案列本院臺北簡
    易庭110年度北簡字第13235號，下稱系爭異議之訴）為由，
    聲請停止相對人對伊於本院之強制執行程序（案列本院109
    年度司執字第77805號，下稱系爭執行事件），雖經原審裁
    定准許，惟原審以系爭執行案件全部執行標的金額為計算基
    準酌定之擔保金新臺幣（下同）12萬8,260元，數額過高，
    伊無法負擔。系爭執行事件中之執行標的包含伊對伊尼斯有
    限公司之出資額債權價值2萬8,000元（下稱出資額債權）、
    對富邦人壽保險股份有限公司（下稱富邦人壽）之保單價值
    準備金債權68萬8,819元（下稱保價金債權）、對煙斗坊商
    行（下稱煙斗坊）之退夥金債權18萬8,546元（下稱退夥金
    債權），其中保價金債權已經伊聲明異議而停止執行，而退
    夥金債權因商行資產大於負債，亦無執行之實益，僅有出資
    額債權有停止執行之必要，爰提起抗告，縮減本件聲請停止
    執行之範圍為停止出資額債權之執行程序，並請求降低擔保
    金額等語。
三、經查：
　㈠抗告人主張其提起系爭異議之訴，並依此為由聲請停止系爭
    執行事件之執行程序等節，業據提出起訴狀為證（見原審卷
    第27至37頁），並經本院調取系爭異議之訴、系爭執行事件
    卷宗查核無誤，堪可信實，抗告人聲請停止系爭執行事件之
    執行程序，於法尚無不合，應予准許。
　㈡又相對人於系爭執行事件之執行名義係命抗告人與其他債務
    人連帶給付630萬5,395元本息，且聲請於此範圍內對抗告人
    及其他債務人為強制執行（見系爭執行案件卷一第1至5頁）
    ，其因停止可能遭受延後取得該金錢債權之使用收益損失，
    自應以其聲請強制執行之債權數額為依據。另系爭異議之訴
    請求撤銷系爭執行事件之執行程序（見系爭異議之訴影卷第
    7頁），其訴訟標的價額為630萬5,395元，縱經兩造合意以
    簡易程序審理，仍屬得上訴第三審之案件，參酌各級法院辦
    案期限實施要點之規定，得上訴第三審之簡易事件辦案期限
    合計為3年10月，該事件審理期間相對人因停止執行可能遭
    受之利息損失為120萬元（計算式：630萬5,395元×5%÷12×46
    ≒120萬8,534元，萬以下捨去），自應以此酌定擔保金額方
    屬適當。
　㈢雖抗告人陳稱僅出資額債權有停止執行之必要，並縮減為聲
    請停止就出資額債權之執行程序，原裁定所命供擔保金額過
    高云云。惟抗告人係以相對人受讓債權對其不生效為由提起
    系爭異議之訴（見系爭異議之訴影卷第1至17頁），其意乃
    在於排除執行名義之執行力，一旦准許停止執行，係就整個
    執行程序予以停止，相對人依該執行名義之債權將全數不獲
    滿足，於審酌其因停止執行所受損害，自非以抗告人聲請停
    止執行時已執行之標的價額計算，更不受抗告人聲明之拘束
    ，抗告意旨指摘原裁定此部分不當，求予廢棄，為無理由。
    至原裁定所命供擔保金額固有未洽，但擔保金額本屬法院職
    權裁量之範圍，茲由本院依職權變更本件停止執行供擔保金
    額如主文第3項所示。
四、據上論結，本件抗告為無理由，爰依民事訴訟法第436 條之
    1第3項、第495條之1第1項、第449條第1項、第95條、第78
    條，裁定如主文。
中　　華　　民　　國　　110 　年　　11 　　月　　24 　日
                  民事第六庭  法　官　許純芳
　　　　　　　　　
　　　　　　　　　　　　　　　法　官　蕭清清
　　　　　　　　　
　　　　　　　　　　　　　　　法　官　許柏彥
以上正本係照原本作成。
本裁定僅得以適用法規顯有錯誤為理由提起再抗告。如提起再抗
告，應於裁定送達後10日內委任律師為代理人向本院提出再抗告
狀，並繳納再抗告費新臺幣1,000元。
中　　華　　民　　國　　110 　年　　11　　月　　24　　日
                                    書記官  蔡庭復